【裁判字號】    99,審訴,1123
【裁判日期】    990429
【裁判案由】    毒品危害防制條例
【裁判全文】
臺灣高雄地方法院刑事判決            99年度審訴字第1123號
公  訴  人  臺灣高雄地方法院檢察署檢察官
被      告  乙○○
上列被告因毒品危害防制條例案件，經檢察官提起公訴（99年度
偵字第8466號），本院依簡式審判程序判決如下：
    主  文
乙○○施用第一級毒品，累犯，處有期徒刑拾壹月，扣案之第一
級毒品海洛因包（合計驗餘淨重肆點玖貳公克，含包裝袋只
，空包裝總重零點捌公克）均沒收銷燬、藥鏟壹支沒收。又施
用第二級毒品，累犯，處有期徒刑陸月，扣案之第二級毒品甲基
安非他命包（驗後淨重零點柒壹捌公克、零點貳柒公克、零點
壹捌陸公克，含包裝袋只）均沒收銷燬、上開藥鏟壹支沒收。
應執行有期徒刑壹年肆月，扣案之第一級毒品海洛因包（合計
驗餘淨重肆點玖貳公克，含包裝袋只，空包裝總重零點捌公
克）、第二級毒品甲基安非他命包（驗後淨重零點柒壹捌公克
、零點貳柒公克、零點壹捌陸公克，含包裝袋只）均沒收銷燬
、上開藥鏟壹支沒收。
    事  實  及  理  由
一、犯罪事實：
    乙○○因施用毒品案件，經本院以93年度毒聲字第1550號裁
    定送觀察、勒戒後，認有繼續施用毒品傾向，再經本院以94
    年度毒聲字第540 號裁定令入戒治處所施以強制戒治，於民
    國94年10月17日停止處分出所而執行完畢，並經臺灣高雄地
    方法院檢察署檢察官以94年度戒毒偵字第586 號不起訴處分
    確定。又前因懲治盜匪條例案件，經臺灣高等法院臺南分院
    以78年度上訴字第2337號判處有期徒刑11年2 月，經最高法
    院以79年度台上字第1438號判決上訴駁回確定，經入監執行
    ，於83年2 月6 日縮短刑期假釋出監。又於86年間，因違反
    麻醉藥品管理條例、肅清煙毒條例、藥事法等案件，分別經
    本院以86年度易字第2849號、86年度訴字第1941號、臺灣高
    等法院高雄分院以87年度上訴字第332 號，判處有期徒刑7
    月、3 年2 月、6 月確定，上開3 案並經裁定應執行有期徒
    刑4 年1 月確定，嗣撤銷假釋，執行殘刑，接續執行，於91
    年7 月5 日縮短刑期假釋出監。嗣因施用毒品而撤銷假釋，
    並經裁定減刑，應執行殘刑2 年4 月2 日，於97年2 月18日
    執行完畢。詎仍不知悔改，於前開強制戒治執行完畢釋放後
    5 年內，仍分別基於施用第一級毒品海洛因及施用第二級毒
    品甲基安非他命之犯意，於99年2 月12日17時許，在臺南縣
    新營市之某處工地，以將海洛因摻入香菸內點燃後吸食煙霧
    之方式，施用第一級毒品海洛因1 次；另於99年2 月12日21
    時40分起回溯96小時內之某時許（不包含公權力拘束之時間
    ) ，在高雄縣某處，以燒烤之方式，施用第二級毒品甲基安
    非他命1 次。嗣於99年2 月12日21時許，在高雄縣大樹鄉○
    ○○○道路與興田路口，因另案通緝為警查獲，並自其未婚妻
    黃淑真（另案偵辦）身上扣得施用所剩餘之第一級毒品海洛
    因3 包（合計驗餘淨重4.92公克，含包裝袋3 只，空包裝總
    重0.83公克）、第二級毒品甲基安非他命3 包（驗後淨重0.
    718 公克、0.27公克、0.186 公克，含包裝袋3 只）及乙○
    ○所有供施用第一、二級毒品所用之藥鏟1 支，經其同意後
    採尿送驗，檢驗結果嗎啡、可待因及甲基安非他命、安非他
    命陽性反應。
二、證據名稱：
    被告乙○○於本院審理時之自白，證人黃淑真於警詢時之證
    述，高雄縣政府警察局仁武分局溪埔派出所偵辦毒品案件尿
    液採驗檢驗對照表（代碼：36號) 、台灣檢驗科技股份有限
    公司99年3 月2 日濫用藥物尿液檢驗報告、法務部調查局99
    年3 月23日濫用藥物成品鑑定書、高雄醫學大學附設中和紀
    念醫院99年4 月13日（報告編號：9904-81 、82、83）檢驗
    報告各1 紙，高雄縣政府警察局仁武分局溪埔派出所扣押筆
    錄暨扣押物品目錄表1 份，扣案之第一級毒品海洛因3 包（
    合計驗餘淨重4.92公克，含包裝袋3 只，空包裝總重0.83公
    克) 、第二級毒品甲基安非他命3 小包（驗後淨重0.718 公
    克、0.27公克、0.186 公克，含包裝袋3 只) 、藥鏟1 支，
    臺灣高等法院被告前案紀錄表。
三、核被告上開所為，分別係犯毒品危害防制條例第10條第1 項
    、第2 項之施用第一、二級毒品罪。其持有第一級毒品海洛
    因、第二級毒品甲基安非他命之低度行為，分別為施用之高
    度行為吸收，均不另論罪。被告所犯上開2 罪，犯意各別，
    行為互殊，應予分論併罰。被告有如前開犯罪科刑及執行紀
    錄，此有臺灣高等法院被告前案紀錄表1 份在卷可稽，其前
    受徒刑之執行完畢後，5 年以內分別故意再犯本件有期徒刑
    以上之2 罪，均為累犯，應依刑法第47條第1 項之規定，各
    加重其刑。審酌被告前經強制戒治及刑罰執行，仍未能徹底
    戒絕毒品，復再犯本件施用毒品罪，顯見其自制力不足，無
    法擺脫毒品，未能體悟施用毒品對自己、家人造成之傷害及
    社會之負擔，惟念所犯施用毒品罪乃屬戕害自身身心健康行
    為，尚未對他人造成實害，其行為本身對社會所造成之危害
    並非直接，反社會性之程度應屬較低，且其犯後已坦認犯行
    並斟酌公訴檢察官具體求刑有期徒刑1 年（施用第一級毒品
    部分）、6 月（施用第二級毒品部分）等一切情狀，分別量
    處如主文所示之刑及定應執行刑。
四、扣案之白色粉末3 包（合計驗餘淨重4.92公克，含包裝袋3
    只，空包裝總重0.83公克) 及晶體3 包（驗後淨重0.718 公
    克、0.27公克、0.186 公克，含包裝袋3 只) ，經送驗結果
    ，確分別呈第一級毒品海洛因、第二級毒品甲基安非他命陽
    性反應，此有法務部調查局99年3 月23日濫用藥物成品鑑定
    書、高雄醫學大學附設中和紀念醫院99年4 月13日（報告編
    號：9904-81 、82、83）檢驗報告各1 紙在卷可稽，屬查獲
    之毒品，且該包裝袋與其內毒品難以析離，亦無析離實益，
    應將之同視為第一、二級毒品，不問屬於犯人與否，爰依毒
    品危害防制條例第18條第1 項前段規定均沒收銷燬之。至鑑
    驗耗損之毒品，既已滅失，毋庸宣告沒收銷燬之。扣案之藥
    鏟1 支為被告所有供施用第一、二級毒品所用之物，爰依刑
    法第38條第1 項第2 款宣告沒收之。
據上論斷，應依刑事訴訟法第273 條之1 第1 項、第299 條第1
項前段、第310 條之2 、第454 條第1 項，毒品危害防制條例第
10條第1 項、第2 項、第18條第1 項前段，刑法第11條、第47條
第1 項、第51條第5 款、第9 款、第38條第1 項第2 款，判決如
主文。
本案經檢察官甲○○到庭執行職務。
中    華    民    國    99    年    4     月    29    日
                  刑事第十庭  法  官  顏銀秋
以上正本證明與原本無異。
如不服本判決應於收受本判決後10日內向本院提出上訴書狀，並
應敘述具體理由，如未敘述上訴理由者，應於上訴期間屆滿後20
日內補提理由書狀於本院（均須按他造當事人之人數附繕本）「
切勿逕送上級法院」。
中    華    民    國    99    年    4     月    29    日
                              書記官  林豐富
附錄論罪科刑法條
毒品危害防制條例第10條（施用毒品罪）
施用第一級毒品者，處6月以上5年以下有期徒刑。
施用第二級毒品者，處3年以下有期徒刑。

司法院資訊處製作；財團法人民間司法改革基金會備份。
